臺灣新竹地方法院民事小額判決
110年度竹北小字第397號
原      告  羅婉綾  
被      告  吳雨謙  

上列原告因被告毀損案件（本院110年度竹北簡字第28號），提
起刑事附帶民事訴訟請求損害賠償（本院110年度竹北簡附民字
第8號），經本院刑事庭裁定移送前來，本院於民國110年9月16
日言詞辯論終結，判決如下：
    主  文
被告應給付原告新臺幣參萬捌仟參佰貳拾壹元，及自民國一一○
年七月三日起至清償日止按年息百分之五計算之利息。
原告其餘之訴駁回。
本判決第一項得假執行。
原告其餘假執行之聲請駁回。
    事實及理由
壹、程序方面
一、按訴狀送達後，原告不得將原訴變更或追加他訴，但擴張或
    減縮應受判決事項之聲明者，不在此限，民事訴訟法第255
    條第1項但書第3款定有明文。本件原告起訴聲明原請求：「
    被告應賠償原告新臺幣（下同）75,000元，及自起訴狀繕本
    送達翌日起至清償日止，按年利率5％計算之利息。」，嗣於
    本院民國(下同)110年9月16日言詞辯論期日，以言詞變更前
    開聲明為：「被告應給付原告52,249元，及自附帶民事起訴
    狀送達之翌日起至清償日止，按年息5％計算之利息。」，核
    屬減縮應受判決事項之聲明，依首揭法條規定，即無不合，
    應予准許。
二、被告經合法通知，未於言詞辯論期日到場，查無民事訴訟法
    第386 條所列各款情形，爰依原告之聲請，由其一造辯論而
    為判決　　　　
貳、實體方面　　　　
一、原告主張：兩造曾簽訂房屋租賃契約，由被告租用原告所有
    址位新竹縣○○市○○路000巷0弄0號10樓之2之房屋，租期自10
    9年6月1日起至110年5月31日止。嗣雙方因故中止契約，被
    告對原告心生不滿，竟基於毀損犯意，於109年9月25日下午
    某時許，接續徒手或以腳踹等方式破壞上開房屋內之和室拉
    門、主臥室抽屜、廁所門、玻璃茶几2個、餐桌椅一張及電
    視機一台，致上開物品均破裂而不堪使用之損害，其必要修
    復費用為屋內裝修工程33,500元、餐桌椅6,000元、電視機1
    2,749元，合計52,249元(計算式：33500+6000+12749=52249
    )。為此，爰依侵權行為法律關係提起本件訴訟，並聲明：
(一)被告應給付原告52,249元，及自附帶民事起訴狀繕本送達之
    翌日起至清償日止，按年息百分之5計算之利息。
(二)前項判決請准供擔保宣告假執行。
(三)訴訟費用由被告負擔。　　　　　　
二、被告未於言詞辯論期日到場，亦未提出書狀作何聲明或陳述
    。 
三、本院之判斷：
(一)原告主張之前開事實，業據提出安心科技服務股份有限公司
    服務單、全國電子股份有限公司家電運送安裝委託單及統一
    發票、富澤精品家具家飾估價單及統一發票，工程報價單等
    件為證(見本院卷第47至54頁)，且被告所涉上開毀損罪嫌，
    亦經臺灣新竹地方檢察署以109年度偵字第12014號聲請簡易
    判決處刑，經本院刑事庭以110年竹北簡第28號判處拘役肆
    拾日，如易科罰金，以新臺幣壹仟元折算壹日確定在案，業
    經本院調取上開刑事卷宗核閱無誤。又被告已於相當時期受
    合法通知，於言詞辯論期日未到場，亦未提出準備書狀予以
    爭執，是依民事訴訟法第280 條第3 項準用第1 項規定，應
    認被告就原告主張之事實視同自認，本院依上開法律適用及
    證據調查之結果，認原告所主張之事實為真。
(二)因故意或過失，不法侵害他人之權利者，負損害賠償責任，
    民法第184條第1項前段定有明文。損害賠償責任者，債權人
    得請求支付回復原狀所必要之費用，以代回復原狀，民法第
    213條第3項定有明文。而所謂請求賠償物被毀損所減少之價
    額，得以修復費用為估定標準，但以必要者為限，例如修理
    材料以新品換舊品，應予折舊（最高法院77年度第9次民事
    庭會議決議參照）。原告主張其因系爭毀損事件，受有電視
    機12,749元、餐桌椅6,000元、裝潢工程33,500元之損失，
    已提出前開物品購買憑證及工程報價單附卷為佐(見本院卷
    第47至53頁)，而被告於刑事案件偵辦中已自陳其徒手毀損
    前開物品，此觀偵查卷附警詢筆錄及現場照片在卷可稽(見
    偵查卷第6頁背面、第40至46頁)，則原告依上開法條規定，
    請求被告賠償其損害，自屬有據。惟查：
 1、原告就電視機、餐桌椅所為請求，由其所提出之發票所示，
    均係以新品換舊品，按前開最高法院77年第9 次民事庭會議
    決議內容參照，應計算折舊。依行政院所頒「什項設備分類
    明細表」，有關電視機之最低使用年限為6 年、餐桌椅之最
    低使用年限為5年之規定(見本院卷第57至59頁)，再參以原
    告自陳電視機使用期間約6 年、餐桌椅使用期間為3年，已
    據原告自陳在卷（見本院卷第44頁），據此計算折舊後原告
    得請求金額如下：
 (1)依平均法計算電視機之折舊結果（即以固定資產成本減除殘
    價後之餘額，按固定資產耐用年數表規定之耐用年數平均分
    攤，計算折舊額）後，原告就電視機扣除折舊得請求之回復
    原狀費用應為1,821元【計算方式：1.殘價＝取得成本÷( 耐
    用年數＋1)即12,749÷(6+1)≒1,821（小數點以下四捨五入）
    ；2.折舊額 ＝(取得成本－殘價)×1/（耐用年數）×（使用年
    數）即(12,749－1,821) ×1/6×（6+0/12）≒10,928（小數點
    以下四捨五入）；3.扣除折舊後價值＝（新品取得成本－折舊
    額）即12,749－10,928＝1,821】。
 (2)另依上開相同方式計算餐桌椅扣除折舊得請求之回復原狀費
    用應為3,000元【計算方式：1.殘價＝取得成本÷( 耐用年數＋
    1)即6,000÷(5+1)≒1,000（小數點以下四捨五入）；2.折舊
    額 ＝(取得成本－殘價)×1/（耐用年數）×（使用年數）即(6,
    000－1,000) ×1/5×（3+0/12）≒3,000（小數點以下四捨五入
    ）；3.扣除折舊後價值＝（新品取得成本－折舊額）即6,000－
    3,000＝3,000】。
 2、屋內修繕費用：
 (1)按修理材料依其性質，有獨立與附屬之別，若修理材料對於
    物之本體而言，已具獨立存在價值，因更換新品結果，將促
    成物於修繕後使用效能或交換價值之提昇，則侵權行為被害
    人逕以新品價額請求賠償，與舊品相較，勢將造成額外利益
    ，而與損害賠償僅在填補損害之原理有違，故此部分修復費
    用之請求，非屬必要，應予折舊，最高法院77年度第9 次民
    事庭會議決議（一）有關折舊之意見，應係專指此種情形而
    言。反之，若修理材料本身不具獨立價值，僅能附屬他物而
    存在，或須與他物結合，方能形成功能之一部者，更換新品
    之結果，既無獲取額外利益之可言，且市場上復無舊品之交
    易市價可供參酌時，侵權行為被害人以新品修繕，就其價額
    請求賠償，仍屬必要與相當，無須予以折舊。
 (2)本件原告主張如工程報價單所示系爭房屋內損壞修繕部分為
    和室拉門、實木門、抽屜滑軌、大門紗窗、維修甲板油漆、
    廢棄物清運等共計33,500元，均係用以附合或結合於系爭房
    屋室內結構體或其他裝潢，成為其成分之一部或輔助其功能
    ，難認原告因更換新品而獲有額外利益，依上說明並無扣除
    折舊之必要，另清運廢棄物係工資及必要費用，不需折舊，
    是原告請求屋內修繕之金額33,500元，應為有理由。
(三)從而，原告得請求被告賠償之金額合計為38,321元（計算式
    ：1821+3000+33500＝38321元）
(四)末按給付無確定期限者，債務人於債權人得請求給付時，經
    其催告而未為給付，自受催告時起，負遲延責任。其經債權
    人起訴而送達訴狀，或依督促程序送達支付命令，或為其他
    相類之行為者，與催告有同一之效力；又遲延之債務，以支
    付金錢為標的者，債權人得請求依法定利率計算之遲延利息
    ；應付利息之債務，其利率未經約定，亦無法律可據者，週
    年利率為5%，民法第229條第2項、第233條第1項、第203條
    分別定有明文。查本件係屬侵權行為損害賠償之債，其給付
    為無確定期限，又係以支付金錢為標的，則依前揭法條規定
    ，原告就被告應給付之上開金額，一併請求自起訴狀繕本送
    達之翌日即110年7月3日起至清償日止，按法定利率即週年
    利率5%計算之利息，亦屬有據。
四、綜上，原告依侵權行為損害賠償之法律關係，請求被告給付
    38,321元，及自110年7月3日起至清償日止，按年息5%計算
    之利息，為有理由，應予准許，逾此範圍之請求，為無理由
    ，應予駁回。
五、本件原告勝訴部分，係就民事訴訟法第436條之8第1項訴訟
    適用小額程序所為被告敗訴之判決，爰依同法第436條之20
    規定，職權宣告假執行。原告就此部分聲明願供擔保聲請宣
    告假執行，核無必要。至原告敗訴部分，其假執行之聲請失
    所附麗，應予駁回。
六、本件係原告提起刑事附帶民事訴訟，經刑事庭合議裁定移送
    本院民事庭事件，免納裁判費，本件訴訟中亦未生其他訴訟
    費用，故無訴訟費用額確定及諭知負擔，併此敘明。
七、據上論結，本件原告之訴為一部有理由，一部無理由。爰依
    民事訴訟法第436條之23、第436條第2項、第385條第1項前
    段、第79條、第436條之19第1項、第436條之20，判決如主
    文。
 中　　華　　民　　國　　110 　年　　9 　　月 　 30 　日
                  竹北簡易庭法　官　楊明箴
以上正本係照原本作成。
如不服本判決，須以違背法令為理由，於判決送達後二十日內向
本庭提出上訴狀（須按他造當事人之人數附繕本）。
中　　華　　民　　國　　110 　年　　10　　月　　4 　　日
                            書記官　劉亭筠